Inventaris van het archief van de Justitiële Autodienst en voorgangers, 1944-1971
Nationaal Archief, Den Haag
Justitiële Autodienst
1944-1971
J25521
1.50 meter; 164 inventarisnummers.
Normale geschreven, getypte en gedrukte documenten, geen bijzondere handschriften.
Nationaal Archief, Den Haag
Het archief van de Justitiële Autodienst bevat voornamelijk stukken betreffende instructies, de begroting, personeelsaangelegenheden, stukken aangaande Bijzondere Gerechtshoven, de "Zaak Knoop", oorlogshandelingen m.b.t. de diverse parketgroepen, en stukken van het Detachement Parketwacht Berlijn.
Archiefvorming
Geschiedenis van de archiefvormer
De Justitiële Autodienst werd opgericht in 1956 en diende voor het autovervoer van gedetineerden en verpleegden, vrachtvervoer ten behoeve van de gevangenisarbeid, personenvervoer en stukkenvervoer. De dienst wordt tot 1975 in de Staatsalmanak vermeld.
Het archief is vermengd met zijn voorgangers, het Korps Parketwacht (1943-1947) en "het Vervoerswezen van het Ministerie van Justitie" (1947-1956) (Ook de namen Justitie Motordienst, Justitiële Autotransportdienst komen in het archief voor)
Geschiedenis van het archiefbeheer
Het archief werd door het Ministerie van Justitie overgedragen in februari 1988, voorzien van plaatsingslijst.
Overbrenging van een overheidsarchief
Inhoud en structuur van het archief
2.09
Inhoud
De stukken over de jaren 1972-1975 ontbreken. De omvang bedraagt 1,5 m'.
Aanwijzingen voor de gebruiker
Openbaarheidsbeperkingen
Volledig beperkt openbaar (A). Beperking op de raadpleging in verband met privacybescherming.
Materiële beperkingen
Aanvraaginstructie
Openbare archiefstukken kunnen online worden aangevraagd en gereserveerd. U kunt dit ook via de terminals in de studiezaal van het Nationaal Archief doen. Om te kunnen reserveren dient u de volgende stappen te volgen:
U maakt een profiel aan op www.gahetna.nl, en logt vervolgens in
Via de archiefinventaris (alleen de beschrijvingen met rode nummers) selecteert u het gewenste archiefstuk door op de knop 'Reserveren' te klikken
In het volgende scherm geeft u aan op welke dag u het archiefstuk wilt inzien
Indien u zich bevindt in de studiezaal en een tafelnummer heeft ontvangen kunt u dit nummer vermelden. Als u geen tafelnummer heeft kunt u tafelnummer 777 laten staan
Vervolgens bevestigt u uw reservering door deze te versturen.
Verwant materiaal
Beschikbaarheid van kopieën
Beschrijving van de series en archiefbestanddelen
- Stukken inzake de formatie over de periode, 1944-1971; 1; 1 pak
  Openbaarheid beperkt tot 1 januari 2047
- Stukken inzake de begroting over de periode, 1949-1971; 2-11; 10 omslagen
  - periode 1949-1950, 2
    Openbaarheid beperkt tot 1 januari 2026
  - periode 1951, 3
    Openbaarheid beperkt tot 1 januari 2027
  - periode 1952, 4
    Openbaarheid beperkt tot 1 januari 2028
  - periode 1953, 5
    Openbaarheid beperkt tot 1 januari 2029
  - periode 1954, 6
    Openbaarheid beperkt tot 1 januari 2030
  - periode 1955, 7
    Openbaarheid beperkt tot 1 januari 2031
  - periode 1956, 8
    Openbaarheid beperkt tot 1 januari 2032
  - periode 1957, 9
    Openbaarheid beperkt tot 1 januari 2033
  - periode 1958-1960, 10
    Openbaarheid beperkt tot 1 januari 2036
  - periode 1961-1971, 11
- Stukken inzake de bijeenkomsten van groepscommandanten van de parketwacht, over de periode, 1945-1954; 12; 1 omslag
- Stukken inzake de organisatie van het vervoerswezen van het Ministerie van Justitie, over de periode, 1948; 13; 1 omslag
  Openbaarheid beperkt tot 1 januari 2024
- Stukken inzake organisatie R.A.C., over de periode, 1947-1948; 14; 1 omslag
- Instructie parketwachters, belast met de bewaking van het Departementsgebouw te 's-Gravenhage, (1945); 15; 1 omslag
  Openbaarheid beperkt tot 1 januari 2021
- Beoordelingsstaten van ontslagen parketwachters, over de periode, 1950; 16; 1 omslag
- Stukken inzake transporten, over de perioden, 1949 en 1970; 17; 1 omslag
  Openbaarheid beperkt tot 1 januari 2046
- Stukken mbt de "zaak-Knoop", over de periode, 1947-1958; 18; 1 omslag
  Openbaarheid beperkt tot 1 januari 2034
- Stukken inzake personeel (alg.), over de periode, 1944-1971; 19-44; 26 omslagen
  - periode 1944, 19
    Openbaarheid beperkt tot 1 januari 2020
  - periode 1945, 20
  - periode 1946, 21
    Openbaarheid beperkt tot 1 januari 2022
  - periode 1947, 22
    Openbaarheid beperkt tot 1 januari 2023
  - periode 1948, 23
  - periode 1949, 24
    Openbaarheid beperkt tot 1 januari 2025
  - periode 1950, 25
  - periode 1951, 26
  - periode 1953, 27
  - periode 1955, 28
  - periode 1956, 29
  - periode 1957, 30
  - periode 1958, 31
  - periode 1959, 32
    Openbaarheid beperkt tot 1 januari 2035
  - periode 1960, 33
  - periode 1961, 34
    Openbaarheid beperkt tot 1 januari 2037
  - periode 1962, 35
    Openbaarheid beperkt tot 1 januari 2038
  - periode 1963, 36
    Openbaarheid beperkt tot 1 januari 2039
  - periode 1964, 37
    Openbaarheid beperkt tot 1 januari 2040
  - periode 1965, 38
    Openbaarheid beperkt tot 1 januari 2041
  - periode 1966, 39
    Openbaarheid beperkt tot 1 januari 2042
  - periode 1967, 40
    Openbaarheid beperkt tot 1 januari 2043
  - periode 1968, 41
    Openbaarheid beperkt tot 1 januari 2044
  - periode 1969, 42
    Openbaarheid beperkt tot 1 januari 2045
  - periode 1970, 43
  - periode 1971, 44
- Stukken inzake aanstellingen, over de periode, 1944-1971; 45-76; 32 omslagen
  - periode jan.-april 1944, 45
  - periode mei-juni 1944, 46
  - periode 2e helft 1944, 47
  - periode jan.-juli 1945, 48
  - periode aug.-dec. 1945, 49
  - periode jan.-april 1946, 50
  - periode mei-dec. 1946, 51
  - periode jan.-maart 1947, 52
  - periode april-juni 1947, 53
  - periode juli-dec. 1947, 54
  - periode 1948, 55
  - periode 1949, 56
  - periode 1950, 57
  - periode 1951, 58
  - periode 1952, 59
  - periode 1953, 60
  - periode 1954, 61
  - periode 1955, 62
  - periode 1956, 63
  - periode 1957, 64
  - periode 1959, 65
  - periode 1960, 66
  - periode 1961, 67
  - periode 1962, 68
  - periode 1963, 69
  - periode 1964, 70
  - periode 1966, 71
  - periode 1967, 72
  - periode 1968, 73
  - periode 1969, 74
  - periode 1970, 75
  - periode 1971, 76
- Stukken inzake ontslagen personeel over de periode, 1945-1971; 77-99; 23 omslagen
  - periode 1945, 77
  - periode 1946, 78
  - periode 1947, 79
  - periode 1948, 80
  - periode 1949, 81
  - periode 1950, 82
  - periode 1951, 83
  - periode 1952, 84
  - periode 1953, 85
  - periode 1956, 86
  - periode 1957, 87
  - periode 1958, 88
  - periode 1959, 89
  - periode 1960, 90
  - periode 1961, 91
  - periode 1962, 92
  - periode 1963, 93
  - periode 1964, 94
  - periode 1967, 95
  - periode 1968, 96
  - periode 1969, 97
  - periode 1970, 98
  - periode 1971, 99
- Stukken inzake bevorderingen van personeel over de periode, 1944-1971; 100-122; 23 omslagen
  - periode 1944, 100
  - periode 1945, 101
  - periode 1946, 102
  - periode 1e helft 1947, 103
  - periode 2e helft 1947, 104
  - periode 1948, 105
  - periode 1949, 106
  - periode 1956, 107
  - periode 1957, 108
  - periode 1958, 109
  - periode 1959, 110
  - periode 1960, 111
  - periode 1961, 112
  - periode 1962, 113
  - periode 1963, 114
  - periode 1964, 115
  - periode 1965, 116
  - periode 1966, 117
  - periode 1967, 118
  - periode 1968, 119
  - periode 1969, 120
  - periode 1970, 121
  - periode 1971, 122
- Stukken inzake pensionering van personeel over de periode, 1944-1969; 123-132; 10 omslagen
  - periode 1944, 123
  - periode 1945, 124
  - periode 1947, 125
  - periode1948, 126
  - periode 1949, 127
  - periode 1951, 128
  - periode 1952, 129
  - periode 1962, 130
  - periode 1963, 131
  - periode 1969, 132
- Stukken inzake dienstverrichtingen van de Parketwacht over de periode, 1945; 133A; 1 omslag
- Jaarverslagen van de Parketwacht over de periode, 1946-1947; 133B; 1 omslag
- Stukken inzake beëdiging van personeel over de periode, 1950; 134; 1 omslag
- Stukken inzake de inkoop van diensttijd, over de periode, 1955-1968; 135-137; 3 omslagen
  - periode 1955, 135
  - periode 1964-1965, 136
  - periode 1968, 137
- Stukken inzake bevoegdheden van de Parketwacht over de periode, 1947; 138; 1 omslag
- Stukken inzake de bewaking van gebouwen over de periode, 1953-1955; 139-141; 3 omslagen
  - periode 1953, 139
  - periode 1954, 140
  - periode 1955, 141
- Stukken inzake de bewaking van de strafgestichten, over de periode, 1947; 142; 1 omslag
- Stukken inzake diensten van Bijzondere Gerechtshoven en Tribunalen, over de periode, 1945-1946; 143-144; 2 omslagen
  - periode 1945, 143
  - periode 1946, 144
- Stukken inzake oorlogshandelingen mbt de diverse parketgroepen, over de periode, 1944-1945; 145; 1 omslag
- Stukken mbt de zuiveringen van de Parketwacht, over de periode, 1945-1949; 146-151; 6 omslagen
  - periode juni-sept. 1945, 146
  - periode okt.-dec. 1945, 147
  - periode 1946, 148
  - periode 1947, 149
  - periode 1948, 150
  - periode 1949, 151
- Stukken van het Détachement Parketwacht Berlijn, over de periode, 1945-1948; 152-163; 13 omslagen
  - periode 1945, 152
  - periode jan. 1946, 153
  - periode maart 1946, 154
  - periode april 1946, 155
  - periode mei 1946, 156
  - periode juli 1946, 157
  - periode aug., sept. en nov. 1946, 158
  - binnengekomen: 10 febr. 1947 - teruggaand tot: eind 1947 1947, 159
  - binnengekomen: 23-april 1947 - teruggaand tot begin 1947 1947, 160
  - binnengekomen: 23 juni 1947 - teruggaand tot: maart 1947 1947, 161
  - binnengekomen: 25 sept. 1947 - teruggaand tot: mei 1947 1947, 162
  - periode sept 1947 - aug. 1948, 163